最　高　行　政　法　院　裁　定
                                     100年度裁字第2250號
上  訴  人　黃炳坤
被 上訴 人　財政部臺灣省北區國稅局
代　表　人　吳自心
　　　　　　　　　　　　　送達代收人　許秀治
上列當事人間贈與稅事件，上訴人對於中華民國100年6月2日臺
北高等行政法院100年度訴字第475號判決，提起上訴，本院裁定
如下：
　　主  文
上訴駁回。
上訴審訴訟費用由上訴人負擔。
　　理  由
一、按對於高等行政法院判決之上訴，非以其違背法令為理由，
    不得為之，行政訴訟法第242條定有明文。依同法第243條第
    1項規定，判決不適用法規或適用不當者，為違背法令；而
    判決有同條第2項所列各款情形之一者，為當然違背法令。
    是當事人對於高等行政法院判決上訴，如依行政訴訟法第24
    3條第1項規定，以高等行政法院判決有不適用法規或適用不
    當為理由時，其上訴狀或理由書應有具體之指摘，並揭示該
    法規之條項或其內容；若係成文法以外之法則，應揭示該法
    則之旨趣；倘為司法院解釋或本院之判例，則應揭示該判解
    之字號或其內容。如以行政訴訟法第243條第2項所列各款情
    形為理由時，其上訴狀或理由書，應揭示合於該條項各款之
    事實。上訴狀或理由書如未依此項方法表明，或其所表明者
    與上開法條規定不合時，即難認為已對高等行政法院判決之
    違背法令有具體之指摘，其上訴自難認為合法。
二、上訴人為贈與人黃楊晟（民國92年3月9日死亡）之子，其於
    89年6月27日代黃楊晟領取徵收補償費及獎勵金新臺幣（下
    同）15,671,280元存入自己之帳戶，涉及贈與情事，經被上
    訴人併計黃楊晟前次贈與金額5,171,550元，核定黃楊晟89
    年度贈與總額為20,842,830元，並以其全體繼承人為納稅義
    務人，補徵贈與稅額4,417,114元。上訴人不服，循序提起
    行政訴訟，原審以95年度訴字第545號判決駁回，上訴人提
    起上訴，經本院98年度判字第23號判決，廢棄原判決，將訴
    願決定及原處分（復查決定）均撤銷，囑由被上訴人另為適
    法之處分。被上訴人所屬新竹市分局於98年10月5日以北區
    國稅竹市一字第0980008317號書函通知全體繼承人贈與稅義
    務人類別應更正為代繳義務人。嗣被上訴人依撤銷意旨，以
    99年8月18日北區國稅法二字第0990008732號重核復查決定
    維持原核定（下稱原處分），上訴人提起訴願，遭決定駁回
    ，提起本件行政訴訟，經原審判決駁回。
三、上訴人對於高等行政法院判決上訴，主張：（一）依司法院
    釋字第622號解釋意旨及本院98年度判字第23號判決，系爭
    案件已撤銷終結，原處分機關嗣後卻另就繼承發生前未及課
    徵贈與稅，於繼承發生後始以繼承人為納稅義務人，發單課
    徵贈與稅，增加法律所無之限制。原判決未查，為判決不適
    用法規之違誤。（二）本院98年度判字第23號判決確定後，
    被上訴人以原處分向上訴人課徵贈與稅，已逾越稅捐稽徵法
    第21條、第23條追徵稅捐之時效及除斥期間之規定，原判決
    未查，係判決不適用法規之違背法令等語，為其理由。惟原
    判決以，（一）被上訴人作成重核復查決定，並已於核課期
    間內合法送達繼承人（即上訴人），有被上訴人贈與稅繳款
    書及送達回執可稽，本件已於核課期間內行使核課權，且送
    達對象並無錯誤，其因法律見解變更致需將義務人之類別，
    由納稅義務人變更為代繳義務人，義務人之類別雖有差異，
    惟其為義務人之身分並無不同，依財政部96年9月29日台財
    稅字第09604546720號函釋意旨，本件無需再重新核課。（
    二）又本件經被上訴人依前揭財政部函釋意旨，於98年10月
    5日以北區國稅竹市一字第0980008317號函通知上訴人及其
    他繼承人「原核發之被繼承人黃楊晟89年度贈與稅繳款書，
    義務人類別應更正為代繳義務人，並註明依司法院釋字第62
    2號解釋意旨，以遺產為執行標的」，有該更正函及送達回
    執可稽，原核定並無不合等由，遞予維持原核定，則系爭贈
    與稅納稅主體之核定，即無違誤。再者，本院98年度判字第
    23號判決係將原處分（復查決定）撤銷，囑由被上訴人另為
    適法之處分，被上訴人無待上訴人之申請，即可依照該判決
    意旨作成重核復查決定。（三）本件贈與事實發生於89年6
    月27日，贈與人黃楊晟未依限申報贈與稅，依稅捐稽徵法第
    21條第1項第3款規定，核課期間應為7年，計至96年7月26日
    屆滿，而被上訴人係於93年8月20日核定系爭贈與稅，並於
    同年月27日將贈與稅繳款書合法送達，則系爭贈與稅尚未罹
    於時效等語，因之駁回上訴人之訴，已於理由中詳予論斷。
    上訴意旨，雖以該判決違背法令為由，惟核其上訴理由書所
    載內容，無非復執業經原審論斷不採之陳詞，再予爭執，或
    就原審取捨證據、認定事實之職權行使，指摘其為不當，或
    係以其一己對法規之主觀見解，任意指摘原判決所為論斷有
    不適用法規或適用不當之情，並就原審已論斷者，泛言未論
    斷，或就原審所為論斷，泛言其論斷不合法，而非具體表明
    合於不適用法規、適用法規不當、或行政訴訟法第243條第2
    項所列各款之情形，難認對該判決之如何違背法令已有具體
    之指摘，應認其上訴為不合法。
四、據上論結，本件上訴為不合法。依行政訴訟法第249條第1項
    前段、第104條、民事訴訟法第95條、第78條，裁定如主文
    。
中　　華　　民　　國　　100　 年　　9　　 月　　15　　日
                    最高行政法院第一庭
                        審判長法官　鍾　耀　光
                              法官　鄭  忠  仁
                              法官　黃　淑　玲
                              法官　鄭　小　康
                              法官　林　樹　埔

以  上  正  本  證  明  與  原  本  無  異
中　　華　　民　　國　　100　 年　　9　　 月　　15　　日
　　　　　　　　　　　　　　　書記官　王　史　民